臺灣桃園地方法院刑事判決
111年度審訴字第87號
公  訴  人  臺灣桃園地方檢察署檢察官
被      告  賴光復



上列被告因違反毒品危害防制條例案件，經檢察官提起公訴（11
0年度毒偵字第7891號），被告於本院準備程序進行中，就被訴
事實為有罪之陳述，經本院告知簡式審判程序意旨，並聽取當事
人意見後，本院合議庭裁定由受命法官獨任依簡式審判程序審理
，判決如下：
    主  文
賴光復施用第一級毒品，處有期徒刑陸月，如易科罰金，以新臺
幣壹仟元折算壹日；又施用第二級毒品，處有期徒刑壹月，如易
科罰金，以新臺幣壹仟元折算壹日。應執行有期徒刑陸月，如易
科罰金，以新臺幣壹仟元折算壹日。
    事實及理由
一、賴光復前因施用毒品案件，經本院裁定送勒戒處所執行觀察
    、勒戒後，認無繼續施用毒品之傾向，於民國109 年4月1 
    日執行完畢釋放出所，並經臺灣桃園地方檢察署檢察官以10
    8 年度毒偵字第3966號、第5348號、6847號、109 年度毒偵
    字第397 、1901號為不起訴處分確定。詎其仍不知悔改，於
    上開觀察、勒戒執行完畢釋放後3年內，分別基於施用第一級毒
    品海洛因、第二級毒品甲基安非他命之犯意，於110年9月8日
    下午5時許，在桃園市楊梅區友人住處，以將海洛因摻入香
    菸內點燃吸食之方式，施用第一級毒品海洛因1次，又以將甲
    基安非他命置入玻璃球內燒烤吸其煙氣之方式，施用第二級
    毒品甲基安非他命1次。
二、證據名稱：
　㈠被告賴光復於警詢、偵訊及本院審理時之自白。
　㈡新竹縣政府警察局毒品犯罪嫌疑人尿液採驗作業管制紀錄、
    台灣尖端先進生技醫藥股份有限公司濫用藥物檢驗報告。
三、論罪科刑：
  ㈠被告前因施用毒品案件，經本院裁定送勒戒處所執行觀察、
    勒戒後，認無繼續施用毒品之傾向，於109 年4月1 日執行
    完畢釋放出所，並經臺灣桃園地方檢察署檢察官以108 年度
    毒偵字第3966號、第5348號、6847號、109 年度毒偵字第39
    7 、1901號為不起訴處分確定，有臺灣高等法院被告前案紀
    錄表在卷可稽。是被告本案施用毒品犯行，核屬3年內再犯
    ，自應依毒品危害防制條例第20條第3項之規定予以追訴、
    處罰，合先敘明。　　
  ㈡核被告所為，係犯毒品危害防制條例第10條第1項之施用第一
    級毒品罪，及同條例第10條第2項之施用第二級毒品罪。其
    為供己施用而持有海洛因、甲基安非他命之低度行為，應分
    別為施用之高度行為所吸收，均不另論罪。
  ㈢被告所犯上開2罪間，犯意各別，行為互殊，應予分論併罰。
  ㈣被告前因①過失致死案件，經本院以108 年度審交訴字第120 
    號判處有期徒刑6 月確定；②竊盜案件，經本院以109 年度
    壢簡字第612號判處有期徒刑2 月確定；③詐欺案件，經本院
    以109 年度壢簡字第994 號判處有期徒刑3 月確定。上開①
    至③罪刑，嗣經本院以109 年度聲字第2855號裁定應執行刑
    有期徒刑8月確定，於109 年11月5 日縮短刑期執行完畢，5
    年以內故意再犯本案有期徒刑以上之2罪，固合於刑法第47
    條第1項規定，均為累犯。惟審酌被告執行完畢之過失致死
    等案件，與本案罪名、犯罪情節以及保護法益俱屬不同，難
    認其有特別惡性及刑罰反應力薄弱，爰參酌司法院大法官會
    議釋字第775號解釋意旨，不依刑法第47條第1項規定，加重
    其最低本刑。
  ㈤被告於本案施用第二級毒品犯行為警查獲後，即向新竹縣政
    府警察局刑事警察大隊供出毒品來源。案經新竹縣政府警察
    局報告臺灣桃園地方檢察署檢察官偵查移送本院111年度訴
    字第23號案件併辦，此有被告警詢筆錄（參偵卷第14頁）、
    臺灣桃園地方檢察署111 年度偵字第3964號移送併辦意旨書
    列印資料在卷可查，爰就其施用第二級毒品部分，依毒品危
    害防制條例第17條第1 項規定，減輕其刑。
  ㈥爰審酌被告前已因施用毒品案件經戒癮處分，本應徹底戒絕
    毒癮。詎其竟未能自新，仍再施用足以導致人體機能發生依
    賴性、成癮性及抗藥性等障礙之毒品，戕害自身健康，漠視
    法令禁制，實屬不該。惟念及其犯罪後坦承犯行，態度尚可
    ，兼衡其犯罪之動機、目的、手段、素行等一切情狀，分別
    量處如主文所示之刑，並均諭知易科罰金之折算標準，並定
    其應執行之刑及易科罰金之折算標準。
四、應適用之法條：
    刑事訴訟法第273 條之1 第1 項、第299 條第1 項前段、第
    310 條之2 、第454 條第1 項，毒品危害防制條例第10條第
    1 項、第2 項、第17條第1 項，刑法第11條前段、第41條第
　　1項前段、第8項、第51條第5款。
五、如不服本判決應於收受判決後20日內向本院提出上訴書狀，
    並應敘述具體理由。其未敘述上訴理由者，應於上訴期間屆
    滿後20日內向本院補提理由書（均須按他造當事人之人數附
    繕本）「切勿逕送上級法院」。
本案經檢察官劉仲慧到庭執行職務。
中　　華　　民　　國　　111 　年　　4 　　月　　27　　日
                    刑事審查庭    法  官  呂曾達
以上正本證明與原本無異。
如不服本判決應於收受判決後20日內向本院提出上訴書狀，並應
敘述具體理由。其未敘述上訴理由者，應於上訴期間屆滿後20日
內向本院補提理由書(均須按他造當事人之人數附繕本)「切勿逕
送上級法院」。 
     　　　　　　　　　　　　　 　書記官　楊淨雲
中　　華　　民　　國　　111 　年　　4 　　月　　28　　日
附錄本案論罪科刑依據之法條：
毒品危害防制條例第10條
施用第一級毒品者，處6 月以上5 年以下有期徒刑。
施用第二級毒品者，處3 年以下有期徒刑。